【裁判字號】    98,簡上,236
【裁判日期】    981231
【裁判案由】    妨害自由
【裁判全文】
臺灣嘉義地方法院刑事判決       98年度簡上字第236號
上  訴  人
即  被  告  甲○○
上列上訴人因妨害自由案件，不服本院嘉義簡易庭民國98年10月
21日98年度嘉簡字第1369號第一審判決（聲請簡易判決處刑書案
號：臺灣嘉義地方法院檢察署98年度偵字第6189號），提起上訴
，本院管轄之第二審合議庭判決如下：
    主  文
上訴駁回。
    犯 罪 事 實
一、甲○○前於民國97年底在乙○○所投資經營之嘉義市○○路
    歌友會店內遭人毆打，對乙○○心生不滿，遂基於恐嚇之犯
    意，於98年6 月22日凌晨0 時43分許，在其嘉義市○區○○
    街155 號租屋處，以其所持門號0000000000號行動電話，以
    未顯示來電，且未表明身分之方式，撥打至乙○○所持門號
    0000000000號行動電話，對乙○○揚言：「注意一點」、「
    這幾天要把你收起來」等語，使乙○○心生畏懼，致生危害
    於身體、生命之安全。嗣經乙○○報警處理，而查悉上情。
二、案經乙○○訴由嘉義市警察局第一分局報告臺灣嘉義地方法
    院檢察署檢察官偵查並聲請以簡易判決處刑。
    理  由
一、證據能力部分：
    按被告以外之人於審判外之陳述，雖不符刑事訴訟法第159
    條之1 至第159 條之4 之規定，而經當事人於審判程序同意
    作為證據，法院審酌該言詞陳述或書面陳述作成時之情況，
    認為適當者，亦得為證據；當事人、代理人或辯護人於法院
    調查證據時，知有第159 條第1 項不得為證據之情形，而未
    於言詞辯論終結前聲明異議者，視為有前項之同意，刑事訴
    訟法第159 條之5 定有明文。查本案所引用之被告以外之人
    審判外之言詞或書面陳述，被告甲○○及檢察官於本院審理
    時，知有第159 條第1 項不得為證據之情形，而未於言詞辯
    論終結前聲明異議，本院審酌該等言詞陳述及書面陳述作成
    之情況，未見有何不適當之情形，故依前開規定，均應有證
    據能力。
二、訊據被告固坦承有於98年6 月22日凌晨0 時43分許，在其租
    屋處撥打電話予告訴人乙○○，並表示要告訴人「注意」、
    「這幾天要把你收起來」之事實，惟矢口否認有何恐嚇犯行
    ，並辯稱：因之前在告訴人之店內被打，告訴人帶人前往伊
    前妻店內叫伊被打之事到此為止，不要跟告訴人拼，如果要
    的話，什麼時候打給告訴人都沒關係等語，嗣後伊前妻沒開
    店後才撥打電話要告訴人將之前所說的話收起來，並無要讓
    人死亡之語意云云。惟查：
（一）證人即告訴人乙○○於警詢、偵查及本院審理時證述：98
      年6 月22日凌晨0 時43分許伊所持門號0000000000號行動
      電話接獲未顯示門號0000000000號行動電話來電詢問伊是
      不是國男，伊則問對方是誰，重複3 、4 遍，對方叫伊注
      意一點，這幾天要把伊收起來等語，伊即掛斷並旋至派出
      所報案，經警追查門號才知是被告所撥打等語（見警卷第
      5 ～8 頁）。且經被告就於上開時地撥打電話即向告訴人
      表示要告訴人「注意」、「要把你收起來」之內容均供稱
      不諱（見偵查卷第20頁、本院卷第17～18、43頁）；並有
      告訴人所持門號0000000000號行動電話通聯調閱查詢單、
      告訴人98年6 月22日凌晨1 時30分起製作之警詢筆錄在卷
      可稽（見警卷第5 、10～11頁），上開事實應堪認定。
（二）又證人即告訴人於本院審理時證述：因為「收起來」的語
      意有讓人死的意思，伊覺得害怕，所以接到電話後馬上報
      警等語（見本院卷第38～39頁）；而依一般社會通念，接
      獲僅有上開前後文之通話內容，亦可知該「收起來」言詞
      即暗示將使所談話之對象受有身體、生命威脅之意，以一
      般人立於告訴人之處境，通常均會因生命、身體遭受他人
      要脅，而心生畏懼無疑。是被告上開言語，主觀上有恐嚇
      之意並使告訴人心生畏懼甚明。
（三）被告雖以上揭情詞辯稱。惟查：
   (1) 被告於上開時地撥打電話與告訴人之通話時間僅20秒，有
      該通聯紀錄在卷可稽（見警卷第11頁），且被告所述內容
      之前後文除確認告訴人之身分外，亦僅有「注意一點」、
      「這幾天要把你收起來」等語，如前所述，而上開「把你
      收起來」之言詞，從其文字意義，顯與被告所述要告訴人
      將之前所講過之內容「收回」之詞意不同；從其前後文觀
      之，亦無從聯想被告係要告訴人將之前講的話收回之意思
      ，是被告辯稱其主觀上無恐嚇被害人之意等語，尚難採信
      。
   (2) 又被告於偵查中供稱：伊打電話之意思是要告訴人把對伊
      所說的話收起來。經檢察官詢問「何謂把去年的話收起來
      」後，被告供稱：是因伊去年遭告訴人夥同20幾人打，眼
      睛受傷，告訴人說伊隨時可以找他討，所以找他討等語（
      見偵查卷第20頁），足認被告撥打電話之意並非被告所述
      要告訴人將話收起來之意。又參以證人即被告之前妻丙○○於本院審理時證述：被告在告訴人之店內遭毆打後沒幾
      天，告訴人有來伊店裡，要伊轉告被告遭毆之事到此為止
      ，時間應該是在97年底，之後就沒再去伊店裡了等語（見
      本院卷第34～36頁），此亦經被告供稱遭毆打時間在97年
      底等語明確。而證人丙○○與被告並無仇怨，且為被告之
      前妻，並無誣陷被告之情，足認告訴人於97年底至丙○○
      店內後，與被告並無再任何接觸等情，洵堪認定。然被告
      卻仍於98年6 月22日凌晨0 時43分許撥打電話予告訴人，
      並為上開內容之陳述，顯足認被告撥打電話之目的，意在
      恐嚇以發洩其不滿之情緒甚明，被告辯稱僅係要告訴人將
      之前所講的話收回等語，顯為卸責之詞，不足採信。
（四）又被告雖請求傳喚證人王水永，惟並未提供其年籍住址等
      相關資料，且所欲證明被告在告訴人店內遭人毆打一情，
      亦均經證人丙○○及告訴人證述明確，復與本案恐嚇之待
      證事實無關，而無再調查之必要，是本院認證人王水永無
      傳喚之必要，併予敘明。
（五）綜上所述，被告前開所辯，顯係卸責之詞，不足採信。本
      件事證已臻明確，被告犯行，至堪認定，應依法論科。
三、核被告所為，係犯刑法第305 條恐嚇危害安全罪。原審認被
    告罪證明確，依刑事訴訟法第449 條第1 項前段、第454 條
    第2 項，刑法第305 條、第41條第1 項前段，刑法施行法第
    1 條之1 第1 項、第2 項前段，量處被告拘役30日，並諭知
    以新臺幣1 千元折算1 日之易科罰金折算標準，其認事用法
    均無不當，量刑亦屬妥適。被告上訴否認犯行，指摘原判決
    不當，為無理由，應予駁回。
據上論斷，依刑事訴訟法第455 條之1 第1 項、第3 項、第368
條，判決如主文。
本案經檢察官曹合一到庭執行職務。
中    華    民    國    98    年    12    月    31    日
              刑事第四庭  審判長法  官  蔡憲德
                                法  官  王慧娟
                                法  官  梁淑美
上列正本證明與原本無異。
本件不得上訴。
中    華    民    國    98    年    12    月    31    日
                                書記官  林金福

司法院資訊處製作；財團法人民間司法改革基金會備份。
